【裁判字號】    98,上易,1850
【裁判日期】    990114
【裁判案由】    恐嚇等
【裁判全文】
臺灣高等法院刑事判決                98年度上易字第1850號
上  訴  人
即  被  告  未○○
                    國民
                    6
選任辯護人  孫治平律師
上列上訴人因恐嚇等案件，不服臺灣士林地方法院96年度易字第
1644號、97年度易字第101號，中華民國98年1月10日第一審判決
（起訴暨追加起訴案號：臺灣士林地方法院檢察署96年度偵字第
8611、9319、10438、11153號），提起上訴，本院判決如下：
    主  文
原判決關於附表一編號29所示恐嚇取財犯行暨執行刑撤銷。
未○○共同意圖為自己不法之所有，以恐嚇使人將本人之物交付
，處有期徒刑陸月，減為有期徒刑參月。扣案之筆記本壹本、合
作金庫及彰化商業銀行之提款卡各壹張、書寫有被害鴿主行動電
話及賽鴿腳環號碼之紙條壹張、門號0000000000號、
0000000000號之行動電話各壹支（內各含SIM卡壹張
）均沒收。
其餘上訴駁回。
撤銷改判部分與駁回上訴部分所處之刑，應執行有期徒刑貳年伍
月，扣案之鋸子及老虎鉗各壹把、粗尼龍繩及細尼龍繩各壹捲、
筆記本壹本、合作金庫及彰化商業銀行之提款卡各壹張、綵帶壹
條、鐵絲籠壹只、門號0000000000號、000000
0000號之行動電話各壹支（內各含SIM卡壹張）、書寫有被
害鴿主行動電話及腳環號碼之紙條貳張、彈弓貳把、捕鴿網參件
、滑輪參個、綁有綵帶之鉛錘肆顆、繩索柒條均沒收。
    事  實
一、未○○與Ｋ○○、Ｈ○○、辰○○、甲○○及地○○等人（
    Ｈ○○、辰○○、甲○○3人所涉竊盜及恐嚇取財犯行分別
    經台灣士林地方法院各判處應執行有期徒刑1年6月，Ｋ○○
    、地○○2人經同法院通緝中），基於竊盜及恐嚇取財之犯
    意聯絡，共組擄鴿勒贖集團，先由Ｋ○○向不詳之收購帳戶
    集團以新臺幣（下同）12,000元之代價購得王宗楊（所涉幫
    助恐嚇取財犯行由同法院另行判決）之合作金庫銀行南勢角
    分行0000000000000號帳戶，甲○○亦分別以不詳金額及10,
    000元之代價取得許興隆（所涉幫助恐嚇取財部分由同法院
    另行判決）開立之彰化商業銀行00000000000000號帳戶及張
    佳冠（所涉幫助恐嚇取財部分由同法院另行判決）開立之郵
    局000000-0000000-0號帳戶供作鴿主匯款之用。嗣未○○與
    Ｋ○○、Ｈ○○、辰○○、甲○○及地○○等人即於民國96
    年3月初某日，攜帶分屬各集團成員所有之捕鴿網1件、細尼
    龍繩及粗尼龍繩各1捲、滑輪3個及客觀上足供兇器使用之鋸
    子、彈弓及老虎鉗各1把、綁綵帶之金屬材質鉛錘4個，在臺
    北市士林區萬溪右線產業道路山區內架設捕鴿網，攔截分屬
    如附表一所示各鴿主所有飛經該處之賽鴿，以此方式接續竊
    得賽鴿後，自96年3月2日起至96年3月30日止，使用門號000
    0000000號、0000000000號行動電話，撥打所捕獲之賽鴿腳
    環上所留鴿主電話，分別(一)向附表一編號1至18所示之Ｔ○
    ○等18名鴿主恫稱須匯款如附表一所示金額至王宗楊開立之
    合作金庫南勢角分行0000000000000號帳戶內。(二)向附表一
    編號19至25號所示之申○○等7名鴿主恫稱須匯款至許興隆
    開立之彰化商業銀行00000000000000號帳戶內。(三)向附表一
    編號26至54號所示之ｂ○○等29名鴿主恫稱須匯款至張佳冠
    開立之郵局000000-0000000-0號帳戶內。否則即將所竊得之
    賽鴿殺害。致如附表一所示54名鴿主均心生畏懼，皆依指示
    如數匯款至上開帳戶（各鴿主匯款時間、遭竊鴿數及匯款金
    額詳如附表一所示），未○○等人於確定鴿主已匯款後始將
    竊得之賽鴿釋放，再由甲○○負責提領贓款朋分花用。嗣經
    警於96年3月3日在上開地點發現有人架設鴿網，並於附近草
    叢發現遭囚禁之賽鴿10餘隻，依據該等賽鴿腳環上所示之鴿
    主聯絡電話，與鴿主林新田、林正義取得聯繫，確定其等遭
    人恐嚇後，在該處埋伏監控，迄96年3月15日上午9時許當場
    查獲上山視察捕鴿情形之Ｈ○○、辰○○，其餘未○○、甲
    ○○、Ｋ○○及王成勳等人則趁機逃逸，警方並在現場起獲
    Ｈ○○等人於當天上午在上開山區以架設之鴿網捕獲陳燈營
    、陳鴻隆、謝美蓉、蔡耀興、陳順天、李明苑、陳志賢、郭
    政奇、黃豐木、楊智傑、江照溪、張明全、丁進坤、江沂桓
    、賴世傑、陳文良、邱三富、褚候霖、張明光、楊桔祥、廖
    富展、蔡生芳、黃永安、王金陽、王煒華、林老居、黃聖淵
    、劉聰德、蔡崇仁、馮堯柯、呂學能、蔡建民、李坤長、李
    富貴、劉永棋、彭成銘、林昌億、張耀文、張福順等39位鴿
    主所有之賽鴿合計72隻，並扣得未○○等人所有供竊取賽鴿
    所用之捕鴿網1件、鋸子、彈弓及老虎鉗各1把、細尼龍繩及
    粗尼龍繩各1捲、滑輪3個、綁綵帶之鉛錘4個，及供恐嚇鴿
    主所用之筆記本1本、合作金庫南勢角分行0000000000000號
    提款卡及彰化商業銀行00000000000000號提款卡各1張、書
    寫有被害鴿主行動電話及賽鴿腳環號碼之紙條1張及門號000
    0000000號、0000000000號之行動電話各1支（內各含SIM卡1
    張）。
二、未○○與張茂林、張豐榮（均經臺灣高等法院臺南分院97年
    度上易字第234號、臺灣嘉義地方法院96年度易字第796號判
    決確定）及真實姓名年籍不詳，綽號「阿彬」之成年男子基
    於竊盜及恐嚇取財之犯意聯絡，共組擄鴿勒贖集團，於96年
    8月中旬某日，由未○○及張茂林攜帶分屬該集團成員所有
    之綵帶1條、鐵絲籠1只、捕鴿網2件及繩索7條，前往臺北縣
    三芝鄉○○路○○道路「臺電高壓電線鐵塔」旁山區架設捕
    鴿網、驅趕追飛經該處之賽鴿，以網捕之而接續竊取得逞後
    ，將竊得之賽鴿交由「阿彬」，張豐榮則透過不詳人士收購
    王俞昇開立之仁德郵局帳號00000000000000號帳戶（王俞昇
    所涉幫助恐嚇取財部分由檢察官另行偵辦）後，由「阿彬」
    依賽鴿腳環上標示之鴿主電話，陸續撥打電話聯絡如附表二
    所示之鴿主陳永家等18人，恫稱需依指示將贖金匯入上開王
    俞昇之帳戶內，始將賽鴿釋回等語，以此要脅如附表二所示
    陳永家等18人，致該18名鴿主均心生畏懼而如數匯款至王俞
    昇前開郵局帳戶內（各鴿主匯款時間、遭竊鴿數及匯款金額
    詳如附表二所示），未○○等人待確定鴿主匯款，即由張豐
    榮負責提領贓款後朋分花用，並將該竊得之賽鴿釋放。嗣經
    警於96年8月16日下午4時12分許，在上開網鴿現場，發現遭
    張茂林、未○○捕獲盧勝萬所有之賽鴿1隻，並循線於96年8
    月21日上午8時許，在臺北縣三芝鄉○○路「妙法寺」前方
    停車場埋伏，當場查獲張茂林、未○○2人，並在張茂林身
    上扣得供恐嚇鴿主以取財所用之書寫被害鴿主行動電話及賽
    鴿腳環號碼之紙條1張，復在上開網鴿現場起獲張茂林、未
    ○○2人於當天上午在上開山區以架設之鴿網捕獲陳武雄、
    吳添培、高清財、陳欽淮、楊勝權、朱顯全、余遠凌、李學
    勤、蔡黃明、王明堂、李進國等11位鴿主所有賽鴿共計11隻
    ，並扣得供竊取賽鴿所用之捕鴿網2件、繩索7條、綵帶1條
    、鐵絲籠1只。
三、案經臺北市政府警察局移送臺灣士林地方法院檢察署檢察官
    偵查起訴及追加起訴。
    理  由
壹、程序方面：
  一按被告以外之人於審判外之言詞或書面陳述，除法律有規定
    者外，不得作為證據，刑事訴訟法第159條第1項定有明文。
    次按刑事審判上之共同被告，係為訴訟經濟等原因，由檢察
    官或自訴人合併或追加起訴，或由法院合併審判所形成，其
    間各別被告及犯罪事實仍獨立存在。故共同被告對於其他共
    同被告之案件而言，為被告以外之第三人，本質上屬於證人
    ，仍應依法定程序具結陳述。本件被害人於警詢時之陳述及
    各共同被告未經具結之陳述，均無證據能力。
  二次按被告以外之人於審判外之陳述，雖不符合同法第159條
    之1至第159條之4之規定，但經當事人於審判程序同意作為
    證據，法院審酌該言詞陳述或書面陳述作成時之情況，認為
    適當者，亦得為證據。當事人、代理人或辯護人於法院調查
    證據時，知有第159條第1項不得為證據之情形，而未於言詞
    辯論終結前聲明異議者，視為有前項之同意，刑事訴訟法第
    159條第1項及第159條之5分別定有明文。本判決下列所引用
    之證據資料，均經依法踐行調查證據程序，當事人於本院言
    詞辯論終結前亦未聲明異議（被告僅主張：1.共同被告除於
    偵查中及審判中經具結後之證述外，均無證據能力。2.被害
    人於警詢時之陳述，均無證據能力。）本院審酌證據資料製
    作時之情況，均無違法不當及證明力明顯過低之瑕疵，亦查
    無依法應排除其證據能力之情形，認以之作為證據應屬適當
    ，皆有證據能力。
貳、實體方面：
  一上揭事實一部分：
    訊據上訴人即被告未○○固坦承參與捕鴿之事實不諱，惟矢
    口否認有何恐嚇取財犯行，辯稱：附表一編號1至25部分，
    伊只負責抓鴿子，並未打電話向被害人恐嚇取財，亦不知其
    他人如何向鴿主恐嚇取財。又伊自96年3月14日後即未參與
    捕捉賽鴿及打電話向鴿主要求贖款，亦未分得贓款，附表一
    編號26至54之犯行，伊皆未參與。又被害人匯款非必與本案
    犯罪有關，且共同被告Ｋ○○供稱自遭警員查獲日起即前往
    嘉義縣八掌溪附近捕鴿，96年3月15日後之犯行與伊無關云
    云。
    經查：
    1.上揭事實一部分，業據被告於原審坦承不諱（見96年度易
      字第1644號卷第100頁、第106頁、第158頁、第174頁、第
      190頁），核與同案被告Ｈ○○於另案審理時結證稱：3月
      初到15日這段期間到山上網鴿有看過未○○，我們去的時
      候，未○○就在山下了等語（見96年度易字第1211號卷第
      163頁、第164頁）；同案被告Ｋ○○於另案審理時結證稱
      ：伊、辰○○、未○○、甲○○、Ｈ○○一起去，未○○
      、地○○1張網子。紙條是未○○於3月15日當天交伊的，
      是沒有打完的電話，叫伊先帶著，未○○交待說如果我們
      15日當天抓到的話，還可以一起打。（0000000000、680
      、663被害人蔡文忠稱3月19日接到恐嚇電話之鴿子是在3
      月14日被偷，為何會如此？）未○○那邊還有1張。（抓
      到鴿子後除你與甲○○負責抄寫外，還有誰負責打電話給
      鴿主？）伊、地○○、未○○。（被害人Ｂ○鴿子在3月1
      3日在宜蘭東山河放鴿後不見，3月19日接獲恐嚇電話，是
      你去打電話?）一定是甲○○他們3個做的，他一定有跟未
      ○○他們配合的等語（見96年度訴易字第1211號卷第167
      頁、第173頁、第174頁、第176頁）相符，復有贓物認領
      保管單39紙（被害人陳燈營、江沂桓、林老居、張明全、
      陳志賢、陳鴻隆、楊智傑、黃聖淵、劉聰德、蔡崇仁、王
      金陽、江照溪、邱三富、陳天順、馮堯柯、黃豐木、廖富
      展、蔡性芳、蔡耀興、賴世杰、王煒樺、呂學能、張明光
      、陳文良、丁進坤、黃永安、楊桔祥、褚候霖、蔡建民、
      謝美蓉、李明宛、郭政奇、李坤長、李富貴、劉永棋、彭
      成銘、林昌億、張耀文、張福順）、同案被告辰○○使用
      之0000000000號手機自96年3月13日至3月15日雙向通聯調
      閱查詢單26頁及0000000000號手機自93年3月2日至3月5日
      、自同年3月13日至3月15日雙向通聯調閱查詢單2頁、4頁
      及雙向計次統計表3紙、同案被告Ｈ○○所使用之0000000
      000手機自93年3月2日至3月5日、自同年3月13日至3月15
      日雙向通聯調閱查詢單5頁及雙向計次統計表1紙、同案被
      告甲○○所使用之0000000000號手機自96年3月2日至3月5
      日、自同年3月13日至3月15日通聯調閱查詢單93頁及雙向
      計次統計表1紙、同案被告王成勳所使用之0000000000號
      手機自3月13日至3月15日通聯調閱查詢單7頁及雙向計次
      統計表1紙、永豐商業銀行溪洲分行96年4月13日永豐銀溪
      洲分行（096）字第00009號函附第0000000000000號帳戶
      自96年3月2日至3月14日於分行ATM提款之影像4幀、留底
      紙捲1紙及該帳戶交易資料查詢單4紙、上海商業儲蓄銀行
      土城分行96年4月10日（96）上土城字第09600082號函附
      第0000000000000號帳戶於96年3月2日於分行ATM提款之交
      易明細及提款人影像5張、慶豐商業銀行96年4月10日（96
      ）慶銀土字第79號函附第0000000000000號帳戶於96年3月
      13日於土城分行ATM提款人影像2張及ATM留紙捲影本1份、
      板信商業銀行96年4月16日板信詐業字第0968070493號函
      附第0000000000000號帳戶於96年3月14日於興南分行ATM
      提款機編號0000000提款1萬元之監視錄影帶畫面2幀及ATM
      狀態序時紙捲資訊資料2頁、同案被告許興隆彰化銀行土
      城分行第00000000000000號帳戶存摺存款帳戶資料及交易
      明細查詢2紙、同案被告張佳冠土城郵局00000000000000
      號帳戶客戶歷史交易清單8紙、臺灣郵政股份有限公司三
      重郵局96年5月10日營字第0965000933號函附存簿儲金帳
      號0000000-0000000號帳戶自96年3月19日至96年3月30日
      止至三芝郵局提款之監視錄影帶光碟翻拍畫面及自動櫃員
      機留底紙捲影本3紙、賽鴿腳環照片73張、被害人Ｔ○○
      、乙○○、玄○○、酉○○、林新田、林正義、天○○、
      戊○○、Ｚ○○、子○○、Ｎ○○、壬○○、Ｌ○○、黃
      ○○、Ｙ○○（林蓓芬）、Ａ○○、洪文龍、呂宗政（Ｗ
      ○○）、癸○○、王明誌、ａ○○、Ｅ○○、庚○○、羅
      錦榮（ｂ○○）、Ｓ○○、丁○○（林瑞芬）、Ｂ○、Ｏ
      ○○、宙○○、Ｘ○○、鄭道宗、卯○○（張元誠）、Ｐ
      ○○、亥○○、Ｇ○○、江朝枝（江曉葳）、Ｖ○○、丙
      ○○、己○○（大立70）、宇○○、寅○○、Ｑ○○（廖
      俊豪）、戌○○、Ｆ○○、辛○○、Ｃ○○、Ｉ○○、Ｕ
      ○○、Ｄ○○、午○○、Ｍ○○、Ｊ○○等人之匯、存款
      單等在卷可稽，及扣案之鴿子72隻、捕鴿網1件、筆記本1
      本、粗尼龍繩1捲、鋸子1把、彈弓2把、滑輪3個、老虎鉗
      1把、細尼龍繩1捲、綁有綵帶之鉛錘4顆、合作金庫00000
      00000000號提款卡1張、彰化商銀00000000000000號提款
      卡1張、書寫有行動電話及腳環號碼之紙條1張、門號0000
      000000號、0000000000號行動電話各1支（各含SIM卡1張
      ）可佐。被告上開自白與事實相符，堪以採信。
    2.按意思之聯絡並不限於事前有所謀議，即僅於行為當時有
      共同犯意之聯絡者，亦屬之，且其表示之方法，亦不以明
      示通謀為必要，即相互間有默示之合致，亦無不可；共同
      正犯間，非僅就其自己實施之行為負其責任，並在犯意聯
      絡之範圍內，對於他共同正犯所實施之行為，亦應共同負
      責；共同實施犯罪行為之人，在合同意思範圍以內，各自
      分擔犯罪行為之一部，相互利用他人之行為，以達其犯罪
      之目的者，即應對於全部所發生之結果，共同負責；即共
      同正犯，只須具有犯意聯絡及行為分擔，而不問犯罪動機
      起於何人，亦不問每一階段犯行，均應共同參加（最高法
      院32年上字第1905號、73年台上字第2364號判例，最高法
      院90年度台臺上字第5353號、第3205號判決、93年度台上
      字第1033號判決要旨參照）。本件同案被告Ｋ○○明白證
      稱被告有打電話給鴿主，被告否認有打電話向被害人等恐
      嚇取財已非可採。況被告縱非親自打電話向被害人等恐嚇
      取財，然其他共犯所為，既均在渠等合意網鴿對鴿主勒索
      財物之範圍內，被告利用其他共犯各別分工之行為，以遂
      其犯罪之目的，自無需親身參與每一階段之犯行，仍應就
      其他共犯之犯行，負共同正犯之責。至同案共犯Ｈ○○、
      辰○○於96年3月15日為警查獲後，其餘共犯非不得再向
      鴿主恐嚇取財，被告否認參與96年3月14日以後之恐嚇取
      財犯行，亦非可採。至同案被告Ｋ○○為警查獲後有無前
      往他處捕鴿，與本案犯行並無必然關聯，不足為有利於被
      告之認定。此部分事證甚明，被告聲請詰問證人Ｋ○○、
      地○○、Ｈ○○、辰○○及甲○○等人，以證明被告參與
      犯罪之時間，核無調查必要。
    3.綜上所述，被告所辯均屬畏罪卸責之詞，均不足採。此部
      分事證明確，被告竊盜及恐嚇取財犯行，均堪認定。
  二上揭事實二部分：
    訊據被告固坦承有於96年8月21日捕獲4隻鴿子之事實不諱，
    惟矢口否認有何竊盜及恐嚇取犯行，辯稱：伊於96年8月15
    日、16日及21日擔任警員翁保守之線民，前往台北縣三芝鄉
    ○○路產業道路「台電高壓鐵塔」旁山區蒐集張茂林等人之
    犯罪資料，因此結識張茂林，被告並無不法所有之犯意，亦
    未協助張茂林等人捕捉賽鴿及打電話予鴿主要求贖款，或分
    得贓款。又此部分被害人與被告被查獲之犯行間全無關連，
    伊並不認識「阿彬」與張豐榮，檢察官未加調查，即予追加
    起訴，被告於原審係在錯誤認知下認罪云云。經查：
    1.上揭事實二部分，業據被告於原審審理時坦承不諱（見96
      年度易字第1644號卷第158頁、第160頁、第162頁、第185
      頁、第190頁），並有贓物認領保管單12紙（被害人陳武
      雄、吳添培、高清財、陳欽淮、楊勝權、朱顯全、余遠凌
      、李學勤、蔡黃明、王明堂、李進國、盧勝萬）、王俞昇
      之仁德郵局00000000000000號帳戶開戶查詢資料、客戶歷
      史交易清單各1份、賽鴿腳環照片12張、被害人陳永家、
      張文隆、高進發、吳智閔（吳宗益）、簡魏良、彭錦章、
      林榮松、林增盈、盧丹俊、曾國榮、陳新霖、余文中、陳
      達人（葉繡玲）、葉金釗（葉明星）、張村福、邱逢明、
      謝志松（謝興緯）、邱明政之匯款單在卷可稽，及扣案之
      賽鴿11隻、捕鴿網2件、繩索7條、綵帶1條、鐵絲籠1只、
      寫有被害鴿主電話及賽鴿腳環後3碼之紙片1張可佐。被告
      上開自白與事實相符，堪以採信。
    2.證人即海洋巡防總局第二淡水海巡隊員警翁保守於原審審
      理時證稱：96年8月初被告對伊說有1個擄鴿勒贖集團之線
      索，伊稱內容太空洞，無法處理，伊請他去查清楚相關車
      輛、涉案人及地點。8月20日被告又來報告說只知道在三
      芝地區而已，因內容不確實，伊請他再查清楚。被告從未
      稱他自己有加入擄鴿集團，也未提到擄鴿集團成員，亦未
      提到8月21日已經被其他單位查獲。8月22日製作筆錄時被
      告說不認識其他成員，但有提到地點在石門鄉德茂村往妙
      法寺。被告有帶伊到山上看鴿網，日期已記不得等語（見
      96年度易字第1644號卷第182至185頁）。被告既未告知證
      人翁保守其有參與擄鴿集團，亦未於為警查獲前提供任何
      可用之情資予證人翁保守，所辯其係擔任線民，前往蒐集
      犯罪資料，並無不法所有之犯意云云，顯不可採。此部分
      事證甚明，自無再傳訊證人翁保守到庭之必要。
    3.被告縱非親自打電話向被害人等恐嚇取財，然其他共犯所
      為，既均在渠等合意網鴿對鴿主勒索財物之範圍內，被告
      利用其他共犯各別分工之行為，以遂其犯罪之目的，自無
      需親身參與每一階段之犯行，仍應就其他共犯之犯行，負
      共同正犯之責。
    4.按被告之自白，非出於強暴、脅迫、利誘、詐欺、疲勞訊
      問、違法羈押或其他不正之方法，且與事實相符者，得為
      證據，刑事訴訟法第156條第1項定有明文。又被告之自白
      固不得作為認定犯罪之唯一證據，而須以補強證據證明其
      確與事實相符，然茲所謂之補強證據，並非以證明犯罪構
      成要件之全部事實為必要，倘其得以佐證自白之犯罪非屬
      虛構，能予保障所自白事實之真實性，即已充分。又得據
      以佐證者，雖非直接可以推斷該被告之實施犯罪，但以此
      項證據與被告之自白為綜合判斷，若足以認定犯罪事實者
      ，仍不得謂其非屬補強證據（最高法院73年台上字第5638
      號判例意旨參照）。被告雖辯稱：伊係在錯誤認知下認罪
      云云，惟被告分別於97年10月8日、12月17日原審審理時
      坦承上揭犯罪事實，且兩次強調：「之前否認恐嚇取財部
      分，現在願意全部承認。」等語（見96年度易字第1644號
      卷第162頁、第190頁），被告之自白顯非出於錯誤認知至
      為灼然。又被害人陳永家、張文隆、高進發、吳智閔、簡
      魏良、彭錦章、林榮松、林增盈、盧丹俊、曾國榮、陳新
      霖、余文中、陳達人、葉金釗、張村福、邱逢明、謝志松
      、邱明政等人於警詢時之陳述固無證據能力，不得作為證
      據。惟依卷附陳永家、張文隆、高進發、吳智閔（吳宗益
      ）、簡魏良、彭錦章、林榮松、林增盈、盧丹俊、曾國榮
      、陳新霖、余文中、陳達人（葉繡玲）、葉金釗（葉明星
      ）、張村福、邱逢明、謝志松（謝興緯）、邱明政等人之
      匯款單及王俞昇之仁德郵局00000000000000號帳戶客戶歷
      史交易清單，已足佐證被告自白陳永家等人為本案被害人
      之事實之真實性，自毋庸再傳訊被害人陳永家等人到庭為
      無益調查之必要。被告抗辯此部分被害人與被告被查獲之
      犯行間全無關連云云，委無足採。
    5.綜上所述，被告所辯均屬畏罪卸責之詞，不足採信。此部
      分事證明確，被告竊盜及恐嚇取財犯行，均堪認定。
  三按刑法分則或刑法特別法中規定之結夥3人以上之犯罪，應
    以在場共同實施或在場參與分擔實施犯罪之人為限，不包括
    同謀共同正犯在內（最高法院76年台上字第7210號判例參照
    ）。被告於事實一部分係與Ｋ○○、Ｈ○○、辰○○、甲○
    ○、王成勳等人一同攜帶客觀上足以威脅人身安全之鋸子、
    彈弓、老虎鉗、鉛錘等兇器前往山區竊取賽鴿，於事實二部
    分則僅與張茂林一同前往山區竊取賽鴿得逞後，交予張豐榮
    、「阿彬」等人遂行恐嚇取財犯行，張豐榮、「阿彬」並未
    在場參與竊盜犯行。核被告於事實一所為，係犯刑法第321
    條第1項第3款、第4款之結夥三人以上攜帶兇器竊盜罪、第
    346條第1項恐嚇取財罪；於事實二所為，係犯刑法第320條
    第1項之普通竊盜罪、第346條第1項恐嚇取財罪。被告就事
    實一部分與辰○○、Ｋ○○、Ｈ○○、甲○○、地○○等人
    間，就事實二部分與張茂林間，均有犯意聯絡及行為分擔，
    各皆為共同正犯（追加起訴書誤認被告與Ｋ○○、Ｈ○○、
    辰○○、甲○○、王成勳、張茂林等人係共組同一擄鴿勒贖
    集團而共同為事實一、二之犯行，尚有誤會，應予更正）。
    又被告等分別以一架網行為，接續捕得多隻賽鴿，各係一行
    為觸犯數罪名，為想像競合犯，均應依刑法第55條各從一重
    之加重竊盜罪（事實一部分）及普通竊盜罪（事實二部分）
    處斷。被告等竊得賽鴿後，分別以電話恐嚇如附表一、二所
    示被害人取財，各成立恐嚇取財罪（附表一54罪，附表二18
    罪）。被告所犯加重竊盜罪、普通竊盜罪、恐嚇取財罪間，
    犯意各別，行為互殊，應予分論併罰。
  四原審認被告附表一編號29所示恐嚇取財犯行部分，罪證明確
    ，予以論罪科刑，固非無見。惟被害人Ｂ○係於96年3月21
    日匯款2,100元入張佳冠上揭帳戶，有郵政國內匯款執據影
    本及客戶歷史交易清單各1紙在卷可按（見96年度偵字第861
    1號卷第338頁、第203頁）。原審誤認被害人Ｂ○係匯款3千
    元入張佳冠上揭帳戶，尚有未合。被告上訴否認此部分犯行
    ，雖無理由。惟原判決既有前揭之可議，仍應由本院將此部
    分及執行刑撤銷。爰審酌被告不循正途謀取所需，竟共組擄
    鴿勒贖集團，竊取賽鴿，向鴿主恐嚇取財，犯罪所得金額已
    較原審認定減縮，兼衡其犯罪之動機、目的、手段、其智識
    程度、犯罪所生危害等一切情狀，量處如主文第二項所示之
    刑。又被告行為後，中華民國96年罪犯減刑條例於96年6月1
    5日制定公布，於96年7月16日起施行，被告犯罪時間係在96
    年4月24日以前，且所犯上開罪名非屬同條例第3條所列不予
    減刑範圍，應依同條例第2條第1項第3款之規定，減其宣告
    刑1/2。扣案之捕鴿網1件、粗尼龍繩1捲、鋸子1把、彈弓2
    把、滑輪3個、老虎鉗1把、細尼龍繩1捲、綁有綵帶之鉛錘4
    顆，屬被告或共犯所有供犯竊盜罪所用之物；扣案之筆記本
    1本、合作金庫0000000000000號提款卡1張、彰化商銀00000
    000000000號提款卡1張、書寫有被害鴿主行動電話及腳環號
    碼之紙條1張，係被告或共犯所有供犯恐嚇取財罪所用之物
    ；扣案之門號0000000000號、0000000000號行動電話各1支
    （內各含SIM卡1張），均為共犯辰○○所有供犯恐嚇取財罪
    所用之物；爰依刑法第38條第1項第2款規定均予宣告沒收。
  五原審就被告附表一編號29所示恐嚇取財犯行以外之加重竊盜
    、普通竊盜、恐嚇取財犯行，以被告罪證明確，適用刑法第
    320條第1項、第321條第1項第3款、第4款、第346條第1項、
    第55條、第38條第1項第2款之規定，並審酌被告為圖私利，
    先後與共犯共組擄鴿勒贖集團，竊取大量賽鴿，向多名被害
    鴿主恐嚇取財，對被害人財產法益及社會秩序危害程度非輕
    ，暨其犯罪手段、智識程度及犯後態度等一切情狀，分別量
    處如原判決主文所示之刑。並就被告上揭事實一（不含附表
    一編號29所示恐嚇取財犯行）之犯行，依中華民國96年罪犯
    減刑條例第2條第1項第3款之規定，各減其宣告刑1/2 。另
    說明：(一)事實一部分：1.扣案之捕鴿網1件、粗尼龍繩1捲、
    鋸子1把、彈弓2把、滑輪3個、老虎鉗1把、細尼龍繩1捲、
    綁有綵帶之鉛錘4顆，屬被告或共犯所有供犯竊盜罪所用之
    物；扣案之筆記本1本、合作金庫0000000000000號提款卡1
    張、彰化商銀00000000000000號提款卡1張、書寫有行動電
    話及腳環號碼之紙條1張，屬被告或各共犯所有供犯恐嚇取
    財罪所用之物；爰依刑法第38條第1項第2款之規定均宣告沒
    收。2.扣案之門號0000000000號、0000000000號行動電話各
    1支（內各含SIM卡1張），均為共犯辰○○所申辦，屬其所
    有而供犯恐嚇取財罪所用之物，爰依刑法第38條第1項第2款
    均宣告沒收。3.扣案共犯Ｈ○○所使用之門號0000000000號
    行動電話（含SIM卡1張），申請人係鄭漢順，該行動電話及
    SIM卡並非共犯Ｈ○○所有，爰不予宣告沒收。4.查獲之賽
    鴿72隻，均非被告或共犯所有，爰不予宣告沒收。(二)事實二
    部分：1.扣案之捕鴿網2件、繩索7條、綵帶1條、鐵絲籠1只
    ，屬被告或各共犯所有供犯竊盜罪所用之物；扣案寫有被害
    鴿主電話及賽鴿腳環後3碼之紙片1張，屬被告或共犯所有供
    犯恐嚇取財罪所用之物；爰依刑法第38條第1項第2款規定均
    宣告沒收。2.查獲之賽鴿11隻，均非被告或共犯所有，爰不
    予宣告沒收。原判決此部分認事用法並無不當，量刑尚無不
    妥。又量刑之輕重，係屬事實審法院得依職權自由裁量之事
    項，茍於量刑時，已依行為人之責任為基礎，並斟酌刑法第
    57條各款所列情狀，而未逾越法定範圍，又未濫用其職權，
    即不得遽指為違法。被告上訴任意指摘原判決此部分量刑過
    重，為無理由，應予駁回。
  六爰就被告上開撤銷改判所處之刑與駁回上訴所處之刑，定其
    應執行之刑，如主文第四項所示。
據上論斷，應依刑事訴訟法第368條、第369條第1項前段、第364
條、第299條第1項前段，刑法第346條第1項、第55條、第38 條
第1項第2款、第51條第5款，刑法施行法第1條之1，中華民國96
年罪犯減刑條例第2條第1項第3款、第7條，判決如主文。
本案經檢察官李良忠到庭執行職務。
中    華    民    國    99    年    1     月    14    日
                  刑事第七庭  審判長法  官  陳晴教
                                    法  官  游紅桃
                                    法  官  楊智勝
以上正本證明與原本無異。
不得上訴。
                                    書記官  林桂玉
中    華    民    國    99    年    1     月    18    日
附錄：本案論罪科刑法條全文
中華民國刑法第346條第1項（單純恐嚇罪）
意圖為自己或第三人不法之所有，以恐嚇使人將本人或第三人之
物交付者，處6月以上5 年以下有期徒刑，得併科1千元以下罰金
。
附表一：
┌──┬───┬──────┬──┬────┬────┐
│編號│被害人│匯款時間    │失竊│匯款金額│匯入帳戶│
│    │      │            │鴿數│(新臺幣)│        │
├──┼───┼──────┼──┼────┼────┤
│ 1  │Ｔ○○│96年3月2日  │2隻 │4050元  │編號1 至│
├──┼───┼──────┼──┼────┤18均匯入│
│ 2  │ｃ○○│96年3月2日  │1隻 │2010元  │王宗楊之│
├──┼───┼──────┼──┼────┤合作金庫│
│ 3  │乙○○│96年3月2日  │1隻 │2020元  │南勢角分│
├──┼───┼──────┼──┼────┤行072076│
│ 4  │玄○○│96年3月2日  │3隻 │6050元  │0000000 │
├──┼───┼──────┼──┼────┤號帳戶  │
│ 5  │酉○○│96年3月2日  │1隻 │1500元  │        │
├──┼───┼──────┼──┼────┤        │
│ 6  │林新田│96年3月3日  │2隻 │5060元  │        │
├──┼───┼──────┼──┼────┤        │
│ 7  │林正義│96年3月3日  │1隻 │3600元  │        │
├──┼───┼──────┼──┼────┤        │
│ 8  │天○○│96年3月3日  │1隻 │1500元  │        │
├──┼───┼──────┼──┼────┤        │
│ 9  │戊○○│96年3月13日 │1隻 │2050元  │        │
├──┼───┼──────┼──┼────┤        │
│ 10 │Ｚ○○│96年3月2日  │1隻 │4060元  │        │
├──┼───┼──────┼──┼────┤        │
│ 11 │子○○│96年3月2日  │1隻 │2050元  │        │
├──┼───┼──────┼──┼────┤        │
│ 12 │Ｎ○○│96年3月2日  │1隻 │2030元  │        │
├──┼───┼──────┼──┼────┤        │
│ 13 │壬○○│96年3月2日  │1隻 │2040元  │        │
├──┼───┼──────┼──┼────┤        │
│ 14 │Ｌ○○│96年3月2日  │1隻 │2000元  │        │
├──┼───┼──────┼──┼────┤        │
│ 15 │黃○○│96年3月2日  │1隻 │1500元  │        │
├──┼───┼──────┼──┼────┤        │
│ 16 │Ｙ○○│96年3月3日  │1隻 │2030元  │        │
├──┼───┼──────┼──┼────┤        │
│ 17 │Ａ○○│96年3月12日 │4隻 │9000元  │        │
├──┼───┼──────┼──┼────┤        │
│ 18 │巳○○│96年3月13日 │1隻 │2510元  │        │
├──┼───┼──────┼──┼────┼────┤
│ 19 │申○○│96年3月14日 │1隻 │2030元  │編號19至│
├──┼───┼──────┼──┼────┤25均匯入│
│ 20 │呂宗政│96年3月14日 │1隻 │2000元  │許興隆開│
├──┼───┼──────┼──┼────┤立之彰化│
│ 21 │癸○○│96年3月14日 │1隻 │2520元  │商業銀行│
├──┼───┼──────┼──┼────┤00000000│
│ 22 │王明誌│96年3月14日 │1隻 │2510元  │834702號│
├──┼───┼──────┼──┼────┤        │
│ 23 │ａ○○│96年3月14日 │1隻 │2530元  │        │
├──┼───┼──────┼──┼────┤        │
│ 24 │Ｅ○○│96年3月14日 │1隻 │2080元  │        │
├──┼───┼──────┼──┼────┤        │
│ 25 │庚○○│96年3月14日 │1隻 │2060元  │        │
├──┼───┼──────┼──┼────┼────┤
│ 26 │羅錦榮│96年3月19日 │1隻 │1800元  │編號26至│
├──┼───┼──────┼──┼────┤54均匯入│
│ 27 │Ｓ○○│96年3月19日 │1隻 │2500元  │張佳冠開│
├──┼───┼──────┼──┼────┤立之郵局│
│ 28 │丁○○│96年3月21日 │1隻 │1800元  │000000-0│
├──┼───┼──────┼──┼────┤000000-0│
│ 29 │Ｂ  ○│96年3月21日 │1隻 │2100元  │號帳戶  │
├──┼───┼──────┼──┼────┤        │
│ 30 │Ｏ○○│96年3月23日 │1隻 │2518元  │        │
├──┼───┼──────┼──┼────┤        │
│ 31 │宙○○│96年3月23日 │1隻 │2079元  │        │
├──┼───┼──────┼──┼────┤        │
│ 32 │Ｘ○○│96年3月23日 │1隻 │2300元  │        │
├──┼───┼──────┼──┼────┤        │
│ 33 │Ｒ○○│96年3月24日 │1隻 │3017元  │        │
├──┼───┼──────┼──┼────┤        │
│ 34 │卯○○│96年3月26日 │1隻 │2500元  │        │
├──┼───┼──────┼──┼────┤        │
│ 35 │Ｐ○○│96年3月26日 │1隻 │2502元  │        │
├──┼───┼──────┼──┼────┤        │
│ 36 │亥○○│96年3月27日 │2隻 │5000元  │        │
├──┼───┼──────┼──┼────┤        │
│ 37 │Ｇ○○│96年3月29日 │3隻 │10000元 │        │
├──┼───┼──────┼──┼────┤        │
│ 38 │丑○○│96年3月29日 │1隻 │3059元  │        │
├──┼───┼──────┼──┼────┤        │
│ 39 │Ｖ○○│96年3月29日 │1隻 │2531元  │        │
├──┼───┼──────┼──┼────┤        │
│ 40 │丙○○│96年3月29日 │1隻 │2530元  │        │
├──┼───┼──────┼──┼────┤        │
│ 41 │己○○│96年3月29日 │1隻 │2509元  │        │
├──┼───┼──────┼──┼────┤        │
│ 42 │宇○○│96年3月29日 │1隻 │2515元  │        │
├──┼───┼──────┼──┼────┤        │
│ 43 │寅○○│96年3月29日 │1隻 │2516元  │        │
├──┼───┼──────┼──┼────┤        │
│ 44 │Ｑ○○│96年3月30日 │1隻 │2565元  │        │
├──┼───┼──────┼──┼────┤        │
│ 45 │戌○○│96年3月30日 │1隻 │2013元  │        │
├──┼───┼──────┼──┼────┤        │
│ 46 │Ｆ○○│96年3月30日 │1隻 │2520元  │        │
├──┼───┼──────┼──┼────┤        │
│ 47 │辛○○│96年3月30日 │1隻 │2541元  │        │
├──┼───┼──────┼──┼────┤        │
│ 48 │Ｃ○○│96年3月21日 │1隻 │2500元  │        │
├──┼───┼──────┼──┼────┤        │
│ 49 │Ｉ○○│96年3月23日 │1隻 │2518元  │        │
├──┼───┼──────┼──┼────┤        │
│ 50 │Ｕ○○│96年3月23日 │1隻 │2078元  │        │
├──┼───┼──────┼──┼────┤        │
│ 51 │Ｄ○○│96年3月24日 │1隻 │2851元  │        │
├──┼───┼──────┼──┼────┤        │
│ 52 │午○○│96年3月29日 │1隻 │2051元  │        │
├──┼───┼──────┼──┼────┤        │
│ 53 │Ｍ○○│96年3月29日 │1隻 │2512元  │        │
├──┼───┼──────┼──┼────┤        │
│ 54 │Ｊ○○│96年3月30日 │1隻 │2532元  │        │
└──┴───┴──────┴──┴────┴────┘
 附表二：
┌──┬───┬──────┬──┬────┬────┐
│編號│被害人│匯款時間    │失竊│匯款金額│匯入帳戶│
│    │      │            │鴿數│(新臺幣)│        │
├──┼───┼──────┼──┼────┼────┤
│ 1  │陳永家│96年8月16日 │1隻 │2223元  │均匯入王│
├──┼───┼──────┼──┼────┤俞昇開立│
│ 2  │張文隆│96年8月14日 │1隻 │2224元  │之郵局00│
├──┼───┼──────┼──┼────┤00000000│
│ 3  │高進發│96年8月14日 │1隻 │1036元  │6442號帳│
├──┼───┼──────┼──┼────┤戶      │
│ 4  │吳智閔│96年8月14日 │1隻 │2513元  │        │
├──┼───┼──────┼──┼────┤        │
│ 5  │簡魏良│96年8月15日 │1隻 │2052元  │        │
├──┼───┼──────┼──┼────┤        │
│ 6  │彭錦章│96年8月15日 │1隻 │1500元  │        │
├──┼───┼──────┼──┼────┤        │
│ 7  │林榮松│96年8月14日 │1隻 │2022元  │        │
├──┼───┼──────┼──┼────┤        │
│ 8  │林增盈│96年8月16日 │1隻 │2015元  │        │
├──┼───┼──────┼──┼────┤        │
│ 9  │盧丹俊│96年8月15日 │1隻 │2058元  │        │
├──┼───┼──────┼──┼────┤        │
│ 10 │曾國榮│96年8月14日 │1隻 │2019元  │        │
├──┼───┼──────┼──┼────┤        │
│ 11 │陳新霖│96年8月14日 │1隻 │2505元  │        │
├──┼───┼──────┼──┼────┤        │
│ 12 │余文中│96年8月15日 │1隻 │2046元  │        │
├──┼───┼──────┼──┼────┤        │
│ 13 │陳達人│96年8月16日 │1隻 │2308元  │        │
├──┼───┼──────┼──┼────┤        │
│ 14 │葉金釗│96年8月14日 │2隻 │4515元  │        │
├──┼───┼──────┼──┼────┤        │
│ 15 │張村福│96年8月15日 │1隻 │2049元  │        │
├──┼───┼──────┼──┼────┤        │
│ 16 │邱逢明│96年8月16日 │1隻 │1812元  │        │
├──┼───┼──────┼──┼────┤        │
│ 17 │謝志松│96年8月16日 │1隻 │2307元  │        │
├──┼───┼──────┼──┼────┤        │
│ 18 │邱明正│96年8月15日 │1隻 │2069元  │        │
└──┴───┴──────┴──┴────┴────┘


司法院資訊處製作；財團法人民間司法改革基金會備份。
